臺灣臺北地方法院交通事件裁定　　　　　　　　　　九十三年度交聲字第二三七號
　　異　議　人
　　即受處分人　　甲○○
右列受處分人因違反道路交通管理處罰條例案件，對於臺北市交通事件裁決所中華民
國九十三年三月五日所為之處分（原處分案號：北市裁三字第裁二二—Ａ00000
000號）聲明異議，本院裁定如左：
    主    文
異議駁回。
    理    由
一、按行車速度，依標誌或標線之規定，無標誌或標線者者，在市區道路，時速不得
    超過五十公里，道路交通安全規則第九十三條第一項第一款定有明文。又汽車駕
    駛人，行車速度，超過規定之最高時速者，處新台幣（下同）一千二百元以上二
    千四百元以下罰鍰；另汽車駕駛人，有違反道路交通管理處罰條例第四十條第一
    項之情形者，除依原條款處罰鍰外，並記違規點數一點，道路交通管理處罰條例
    第四十條第一項及第六十三條第一項第一款亦分別定有明文。再汽車駕駛人之違
    規行為經以科學儀器取得證據資料，當場不能掣單舉發者，得對汽車所有人逕行
    舉發之；逕行舉發違反道路交通管理事件，經汽車所有人依通知單之應到案日期
    前到案，並告知違規駕駛人姓名、
    通知違規駕駛人到案依法處理；道路交通管理處罰條例關於車輛所有人之處罰，
    如應歸責於車輛駕駛人者，處罰車輛駕駛人，復為道路交通管理處罰條例第七條
    之二、第八十五條第二項，及違反道路交通管理事件統一裁罰基準及處理細則第
    二十四條所明定。
二、本件異議人即受處分人駕駛沈麗華所有之車號ＤＬ－八二一○號自用小客車，於
    民國九十三年一月二十一日十五時四十八分，由東向西方向行經臺北市○○路○
    段十五號前，因經測速機器測得時速為七十公里，超過行車限速五十公里二十公
    里以上，經臺北市政府警察局中正第一分局交通分隊逕行舉發超速違規，而處罰
    原汽車所有人，嗣經陳報違規駕駛人即受處分人，原處分機關依道路交通管理處
    罰條例第四十條第一項、第六十三條第一項第一款、第八十五條第二項規定，裁
    處受處分人罰鍰一千九百元，並記違規點數一點之事實，有卷附臺北市政府警察
    局舉發違反道路交通管理事件通知單（北市警交大字第Ａ00000000號）
    、臺北市交通事件裁決所違反道路交通管理事件裁決書（北市裁三字第裁二二－
    Ａ00000000號）、測速相片等件附卷可稽。
三、受處分人異議意旨略以：本件被舉發違規時間，伊係駕駛車輛搭載妻女從花市購
    花回家，伊無法肯定有無超速，但舉發單所載之違規地點仁愛路二段十五號，絕
    對不可能是違規地點，因伊於收到警局通知後，曾於九十三年三月五、六日左右
    到現場去看，測速器是在仁愛路二段五十九號的鴻禧美術館附近，不是在仁愛路
    二段十五號前云云。
四、經查受處分人於前揭時地駕駛車輛超速違規之事實，有測速相片一紙附卷可稽，
    證人即舉發員警王錦城亦於本院訊問時結證稱：本件是依自動測速機器測得駕駛
    人超速，由伊逕行舉發，測速相片上方「０７０ｋｍ／ｈ」代表違規車輛當時行
    進之速度，「ＲＡＮＧ２」代表第二車道線，「５０」代表的是該路段之速限；
    伊從事測速機器判讀工作已有四年以上，測速機器也是經過經濟部標準檢驗局檢
    定合格的等語（見本院九十三年四月八日訊問筆錄），並有證人庭呈之經濟部標
    準檢驗局雷達測速儀檢定合格證書可參，本件受處分人確有駕駛車輛超速違規之
    事實，甚為明確；而受處分人雖爭執舉發單所載之違規地點有誤，臺北市○○路
    ○段十五號前並無測速機器云云，惟查上開證人另結證稱：依其服勤經驗，九十
    三年一月間，臺北市○○路○段十五號前確實設有測速器等情（同見本院上開期
    日筆錄），另本院就臺北市○○路○段測速器設置情形，函詢臺北市政府交通局
    ，經函轉權管機關臺北市政府警察局後，覆稱：臺北市政府警察局交通警察大隊
    於九十三年一月間，在仁愛路二段十五號前設置有雷達測速照相固定桿，經於九
    十三年二月間遷移至同路段六十三號前等情，有臺北市政府交通局九十三年四月
    二十一日北市交一字第○九三三一八六○七○○號函、臺北市政府警察局交通警
    察大隊九十三年四月二十六日北市警交大三字第○九三六二四八○七○○號函在
    卷可考，則本件於受處分人九十三年一月二十一日違規時間，臺北市○○路○段
    十五號前確實設置有測速機器乙節，應無疑義，受處分人爭執舉發單及裁決書所
    載之違規地點有誤，上址並無測速機器云云，亦無可採。
五、綜上所述，受處分人確有於九十三年一月二十一日十五時四十八分駕駛車輛行經
    臺北市○○路○段十五號前超速違規之事實，舉發機關依法舉發、原處分機關依
    道路交通管理處罰條例第四十條第一項、第六十三條第一項第一款、第八十五條
    第二項規定，裁處受處分人罰鍰一千九百元，並記違規點數一點，經核於法均無
    違誤，受處分人之聲明異議，為無理由，應予駁回。
六、據上論斷，依道路交通案件處理辦法第十九條，裁定如主文。
中      華      民      國    九十三　  年      四　    月      三十    日
                          臺灣臺北地方法院交通法庭
                                    法  官  孫曉青
右正本證明與原本無異。
如不服本裁定，應於裁定送達後五日內向本院提出抗告狀。
                                    書記官  劉　綺
中      華      民      國    九十三　  年      四　    月      三十    日
